臺灣士林地方法院刑事判決　　　　　　　　　　　　九十一年度簡上字第一五一號
　　上　訴　人
　　即被　　告　乙○○
右列上訴人即被告因家庭暴力罪之傷害案件，經本院於中華民國九十一年八月三十日
以九十一年度簡字第六四○號判決（聲請簡易判決案號：臺灣士林地方法院檢察署九
十一年度偵字第三七三三號），上訴人不服上開判決提起上訴，本院管轄之第二審法
院判決如左：
    主  文
原判決撤銷。
乙○○連續傷害人之身體，處拘役伍拾日，如易科罰金，以參佰元折算壹日。
    事  實
一、乙○○與甲○○係夫妻關係，為家庭暴力防治法第三條第一款所稱之家庭成員。
    乙○○基於概括之犯意，先於民國九十一年一月一日中午十二時許，在台北縣淡
    水鎮○○街二十巷三號五樓住處，以手捏甲○○大腿，致甲○○受有右大腿瘀傷
    二乘三公分、左大腿瘀傷二乘二公分之傷害。其於同日晚六時三十分許，復因細
    故抓住甲○○頭部撞向牆壁，並徒手毆打甲○○，致甲○○受有頭部瘀傷一乘二
    公分、臉部瘀傷二乘二公分之傷害。
二、案經甲○○訴由台灣士林地方法院檢察署檢察官偵查後聲請簡易判決處刑。
    理  由
一、訊據被告乙○○固坦承有於九十一年一月一日中午十二時許以手捏告訴人甲○○
    大腿，惟否認有於同日晚六時三十分許毆打告訴人，辯稱係其孫於一星期以前所
    打等語。經查：
（一）被告於九十一年一月一日中午十二許以手捏告訴人大腿，致告訴人受有右大腿
      瘀傷二乘三公分、左大腿瘀傷二乘二公分之傷害之事實，業據被告坦白承認，
      並經證人甲○○證述明確，核與驗傷診斷書上所載「右大腿瘀傷二乘三公分、
      左大腿瘀傷二乘二公分」之傷勢相符，故被告此部分自白與事實相符，可以採
      信。
（二）訊據被告雖否認於九十一年一月一日晚六時三十分許有毆打甲○○。惟證人甲
      ○○證稱：「（那天有無打你？）有，從那天下午就開始打我，捏我大腿，到
      了晚上我兒子、媳婦要叫我吃飯時，我先生又打我，我兒子、媳婦都有看到，
      我先生還抓我的頭去撞牆壁」、「（你孫子是否有打你？）沒有，那天晚上我
      孫子有看到我先生打我，下午他則去上課」；而證人即被告之子周于二亦證稱
      ：「（你母親告你父親傷害的事情，你是否有看到？）有，當時我父親也有拿
      東西要打我，時間約在下午六點；那天下午我回家後，我發覺我母親不對勁，
      見他躺在床上，就問他怎麼樣，我父親就進來用很難聽的話或三字經罵我；後
      來因為他生氣有踢破玻璃，我怕玻璃會割傷小孩就去撿玻璃，當在撿玻璃時，
      我父親就突然衝進來，我來不及阻擋他，我是沒有看到他打我母親的動作，但
      我有聽到我母親被打的聲音，且當時也有看到我母親的臉上紅紅的，而我父親
      的手已經揮過去了」（見本院審判筆錄）；證人即被告之媳婦林美雪於偵查中
      則證稱：「九十一年一月一日晚上六點多我和周于二及小孩回到淡水仁愛街二
      ○巷三號五樓住處，我們看到甲○○躺在他的床上，我問他身體狀況如何，他
      起先說頭暈暈說他不起來，我問他說是否吃過飯，他說剛吃過，後來到了六點
      半左右，他爬起來到客廳說要拿藥吃，周于二問他說怎麼了，他說乙○○中午
      吵他都沒有睡午覺，而乙○○當時坐在客廳椅子上對周于二說這是我們夫妻間
      的事，隨後我當場看到乙○○打甲○○的臉頰一下，嗣後甲○○要回房走到浴
      室與我的房門口之間的牆時，乙○○走過來抓住他的頭部撞向牆壁，有聽到一
      聲『扣的』，然後又用右手打向甲○○的臉頰揮了一下」等語（見偵查卷第二
      五、二六頁）。上開三位證人均證稱被告有抓甲○○的頭去撞牆壁，核與驗傷
      診斷書上所載「頭部瘀傷一乘二公分、臉部瘀傷二乘二公分」之傷勢相符，故
      證人之證詞應可採信。被告此部分所辯，尚不足採。
（三）綜上所述，本件事證明確，被告有事實欄所載之傷害犯行，洵堪認定。
二、核被告所為係犯家庭暴力防制法第二條第二項、刑法第二百七十七條第一項之傷
    害罪。被告所為二次傷害行為，時間緊接，所犯罪名相同，顯係出於概括之犯意
    為之，為連續犯，爰依刑法第五十六條之規定以一罪論，並加重其刑。被告第一
    次傷害犯行，雖未據檢察官聲請簡易判決處刑，惟與已聲請部分有連續犯之裁判
    上一罪關係，本院自得併予審理。被告上訴矢口否認犯罪，雖無可取。惟原審就
    被告第一次之傷害犯行，漏未認定，尚有未洽。原判決既有上述可議之處，自應
    由本院將原判決予以撤銷改判。爰審酌被告素行、犯罪之動機、手段、犯後態度
    及被害人受傷情形等一切情狀，量處拘役五十日，並諭知易科罰金之折算標準。
三、依刑事訴訟法第四百五十五條之一第一項、第三項、第三百六十九條第一項前段
    、第三百六十四條、第二百九十九條第一項前段、刑法第五十六條、第二百七十
    七條第一項、第四十一條第一項前段、罰金罰鍰提高標準條例第一條前段、第二
    條，判決如主文。
本案經檢察官呂文忠到庭執行職務
中      華      民      國      九十一      年    十二    月    十八    日
    臺灣士林地方法院刑事第一庭
                                    審判長法  官  林  清  吉
                                          法  官  高  愈  杰
                                          法  官  劉  秉  鑫
右正本證明與原本無異。
本件不得上訴。
                                          書記官  徐  基  典
中      華      民      國      九十一      年    十二    月    十八    日
附錄本判決論罪科刑依據之法條：
中華民國刑法第二百七十七條第一項：
  傷害人之身體或健康者，處三年以下有期徒刑，拘役或一千元以下罰金。
